【裁判字號】    99,訴,46
【裁判日期】    990203
【裁判案由】    毒品危害防制條例
【裁判全文】
臺灣板橋地方法院刑事判決                99年度訴字第46號
公  訴  人  臺灣板橋地方法院檢察署檢察官
被      告  甲○○
上列被告因違反毒品危害防制條例案件，經檢察官提起公訴（98
年度毒偵字第6736號），本院訊問被告為有罪陳述後，改依簡式
審判程序審理，並判決如下：
    主  文
甲○○施用第一級毒品，累犯，處有期徒刑玖月，扣案之海洛因
壹包（淨重零點零玖公克、驗餘淨重零點零捌玖肆公克）沒收銷
燬之；又施用第二級毒品，累犯，處有期徒刑伍月。應執行有期
徒刑壹年壹月，扣案之海洛因壹包（淨重零點零玖公克、驗餘淨
重零點零捌玖肆公克）沒收銷燬之。
    事  實
一、甲○○前於民國93年間因施用毒品案件，經國防部北部軍事
    法院桃園分院以93年度桃聲字第81號裁定送觀察、勒戒，因
    認無繼續施用傾向，而於93年9 月7 日執行完畢釋放。另於
    94年間，因違反職役職責之軍法案件，經國防部高等軍事法
    院以94年度法仁判字第74號判決判處有期徒刑1 年，於94年
    8 月18日確定，並於95年3 月20日執行完畢。嗣於97年間又
    因施用毒品案件，經本院以97年度訴字第681 號判處應執行
    有期徒刑1 年確定。詎明知海洛因及甲基安非他命分別係毒
    品危害防制條例第2 條第2 項第1 款、第2 款所定之第一級
    、第二級毒品，依法均不得施用、持有，竟基於施用第一級
    毒品海洛因之犯意，於98年9 月9 日下午16時許，在其臺北
    縣土城市○○街27巷10號2 樓住處，以針筒注射之方式，施
    用第一級毒品海洛因1 次；另於同年月7 日下午14時許（起
    訴書誤載為4 時），在上開地點，基於施用第二級毒品甲基
    安非他命之犯意，復以吸食器燒烤煙霧之方式施用安非他命
    1 次。嗣經警於98年9 月10日晚間20時30分許，在臺北縣板
    橋市○○街23號前查獲，並扣得海洛因1 包（淨重0.09公克
    、驗餘淨重0.0894公克，起訴書誤載為0.0849公克，應予更
    正），經採驗尿液結果呈嗎啡及甲基安非他命均陽性反應，
    始悉上情。
二、案經臺北縣政府警察局板橋分局移送臺灣板橋地方法院檢察
    署檢察官偵查起訴。
    理  由
一、訊據被告甲○○於警詢、偵查及本院審理中，對上揭事實均
    已坦承不諱，此外，被告經警於98年9 月10日晚間22時46分
    許採尿送驗結果（檢體編號：A0000000號），呈嗎啡及甲基
    安非他命陽性反應，有姓名代碼對照表、臺灣檢驗科技股份
    有限公司濫用藥物尿液檢驗報告各1 件在卷可查（見97年毒
    偵字第6736號卷第19、44頁）。而扣案之白粉1 包（淨重
    0.09公克、驗餘淨重0.0894公克），經檢驗結果確屬海洛因
    成分，亦有交通部民用航空局航空醫務中心毒品鑑定書1 件
    在卷為憑（見上開卷第50頁）。足見被告所為自白與事實相
    符，而得採為認定之依據。次查，被告於93年間因施用毒品
    案件，經國防部北部軍事法院桃園分院以93年度桃聲字第81
    號裁定送觀察、勒戒，因認無繼續施用傾向，而於93年9 月
    7 日執行完畢釋放；嗣於97年間又因施用毒品案件，經本院
    以97年度訴字第681 號判處應執行有期徒刑1 年確定乙節，
    有臺灣高等法院被告前案紀錄表及刑案查註紀錄表各1 件在
    卷可稽。本件被告初犯施用毒品罪後，於5 年內第二次再犯
    ，於毒品危害防制條例93年1 月9 日修正施行後第三次以上
    再為本件施用毒品犯行，自應依法追訴處罰（最高法院九十
    七年度第五次刑事庭會議結論參照）。本件事證明確，堪予
    認定。
二、按海洛因、甲基安非他命分屬毒品危害防制條例第2 條第2
    項第1 款、第2 款所列之第一級毒品及第二級毒品，核被告
    甲○○所為，係犯毒品危害防制條例第10條第1 項、第2項
    之施用第一級毒品海洛因罪及施用第二級毒品甲基安非他命
    罪。被告施用前後非法持有第一級毒品、第二級毒品之低度
    行為，均已為施用之高度行為所吸收，不另論罪。又被告所
    犯上開施用第一級毒品海洛因、第二級毒品甲基安非他命等
    罪間，犯意各別、行為互殊，應予分論併罰。又查，被告有
    如前所述之前案紀錄暨刑之執行情形，觀之上開前案紀錄表
    即明。被告於上開有期徒刑執行完畢後，5 年內故意再犯本
    件均有期徒刑以上之罪，均為累犯，各應依刑法第47條第1
    項之規定加重其刑。爰審酌被告已有多次施用毒品紀錄，並
    經判處有期徒刑在案，竟又為本件犯行，顯見其未知戒除毒
    癮，並考量施用毒品乃自戕行為，所生危害非鉅，暨被告坦
    承施用毒品犯行之犯後態度等一切情狀，量處如主文所示之
    刑，並定應執行刑如主文所示。扣案之海洛因1 包係屬毒品
    ，業據認定如前，應依毒品危害防制條例第18條第1 項前段
    之規定宣告沒收銷燬之。
三、末按「除被告所犯為死刑、無期徒刑、最輕本刑為三年以上
    有期徒刑之罪或高等法院管轄第一審案件者外，於前條第一
    項程序進行中，被告先就被訴事實為有罪之陳述時，審判長
    得告知被告簡式審判程序之旨，並聽取當事人、代理人、辯
    護人及輔佐人之意見後，裁定進行簡式審判程序」，刑事訴
    訟法第273 條之1 第1 項定有明文。查本件被告涉犯之毒品
    危害防制條例第10條第1 項、第2 項之施用毒品罪，法定本
    刑均非最輕本刑為3 年以上有期徒刑之罪，且被告於本院準
    備程序期日中已就被訴事實為有罪之陳述，經告知被告簡式
    審判程序之旨後，被告及公訴人對於本件改依簡式審判程序
    審理亦均表示無意見，是本院即依前揭刑事訴訟法規定，裁
    定本件進行簡式審判程序，附此敘明。
據上論斷，應依刑事訴訟法第273 條之1 第1 項、第299 條第1
項前段，毒品危害防制條例第10條第1 項、第2 項、第18條第1
項前段，刑法第11條前段、第47條第1 項、第51條第5 款，判決
如主文。
本案經檢察官王家春到庭執行職務。
中    華    民    國    99    年    2     月    3     日
                  刑事第十八庭  法  官  汪怡君
上列正本證明與原本無異。
如不服本判決，應於判決送達後10日內敘明上訴理由，向本院提
出上訴狀 (應附繕本) ，上訴於臺灣高等法院。
                                書記官  田世杰
中    華    民    國    99    年    2     月    3     日
附錄本案論罪科刑法條全文：
毒品危害防制條例第10條
施用第一級毒品者，處六月以上五年以下有期徒刑。
施用第二級毒品者，處三年以下有期徒刑。

司法院資訊處製作；財團法人民間司法改革基金會備份。
